Alejandro José Pacheco Mavarez

Desarrollador de Software Full Stack

■ alejandropacheco2497@gmail.com

Bogotá, Colombia

https://github.com/alejandropmz

+57 3185080308

in https://www.linkedin.com/in/alejandropmz/

Alejandro Pacheco Website

Perfil

Desarrollador de Software Full Stack quien tiene como meta aprovechar el campo laboral con mayor demanda a nivel mundial para comenzar a aumentar su experiencia y habilidades dentro del campo tecnológico. Fiel creyente en hacer las cosas de manera correcta. Persona proactiva y de buena comunicación y entendimiento que busca siempre hacer un buen trabajo en el entorno laboral donde se encuentra. Positivo y siempre abierto a nuevas experiencias y aprendizajes.

Habilidades

Python | Java | Javascript | HTML y CSS | Bootstrap | React | Flask | SQLAlchemy | MySQL

Proyectos

03/2023 – present	Naza shoes shop, Tienda de zapatos en linea (En progreso) ♂
	Tienda la cual comercializa zapatos a nivel nacional e internacional.

Tecnologías usadas: HTML, CSS, React, Bootstrap.

01/2023 – present **Sozial,** *Red social propia* ☑

Sozial busca interactuar de manera económica y social entre usuarios, los cuales pueden

tener un rol tanto de vendedor, prestador de servicios o como consumidor.

Tecnologías utilizadas: Python, Flask, SQLAlchemy, React, HTML, CSS, Javascript,

Bootstrap.

03/2023 – 04/2023 **Starwars blog,** Blog de starwars consumiendo API ☑

Blog de starwars consumiendo API (swapi) donde se vinculan varías opciones como tener acceso de usuarios. Además de información detalla de películas y elementos del universo

cinematográfico.

Tecnologías usadas: HTML, CSS, Bootstrap, Javascript, React.

04/2023 – present

Clinic personal project,

Proyecto personal de control y manejo de paciente con base de datos 🗵

Aplicación la cual su función es manejar una base de datos en una clínica médica, teniendo cuenta los pacientes, las citas, los costes de estas. También aspectos cómo: El tiempo de estás citas, si el pago ya está efectuado o la historia clínica de cada uno de los

pacientes.

Tecnologías usadas: HTML, CSS, Bootstrap, Flask, mySQL.

Educación

10/2022 – 02/2023 4Geeks Academy, Desarrollador de Software Full Stack

2014 – En receso Punto fijo, Falcón, Venezuela Universidad Nacional Experimental "Francisco de Miranda", Universidad. Ingeniería

Industrial

Experiencia Profesional

2019 – 2021	Construcciones y Reparaciones Tequendama, Encargado en la edición de videos publicitarios realizados con After Effects
2017 – 2018	RAC Burguer King, Responsable en atención al cliente y aprendriz a gerente, donde pude aprender muy buenas habilidades comunicativas gracias al manejo adecuado del personal
2016 – 2017	Hotel Restaurant Karibbean,

Mesero encargado de atención al cliente en eventos multitudinarios

Idiomas

Español	Inglés
Nativo	Básico